# 成本法下长期股权投资追加投资

提问人：zcnz0123 时间：2017-07-19 09:02:34
哪位大侠给解释下：成本法下核算长期股权投资，如果追加投资，如何确定投资成本？注会教材说是追加投资时，按照支付对价的公允价值加上相关费用增加长期股权投资价值，将追加投资看成一项单独的投资行为来看待。问题是 1 、相关费用在控股合并时计入管理费用，而在此计入长期股权投资成本，是否前后不一致？ 2 、如果之前是同一控制下形成子公司合并，此次追加投资仍然是从最终控制方取得的股权，那么仍然是集团内部的资产结构调整，不应确认付出对价公允价值和账面价值的差额导致的权益变动？

回答人：chenyiwei
这里的前提是：后续追加投资与当初取得控制权的同一控制下合并事项不构成“一揽子交易”。在此情况下，后续增资作为单独的交易，其投资成本按照长期股权投资准则第六条规定确定。 2014 年修订后的长期股权投资准则将“企业合并形成的长期股权投资”的相关交易费用直接计入损益，实际上是简单复制了合并报表层面对企业合并相关交易费用予以费用化的做法。但这种做法确实造成了个别报表层面不同来源长期股权投资的计量基础不一致的问题，这个问题是值得进一步讨论的。